　　　　　　　臺灣士林地方法院刑事判決
公　訴　人　臺灣士林地方法院檢察署
被　　　告　李志平
上列被告因竊盜案件，經檢察官提起公訴（100年度偵字第7763號）
，被告於準備程序中自白犯罪，經本院裁定改依簡式審判程序審
理，並判決如下：
    主  文
李志平竊盜，累犯，處有期徒刑肆月，如易科罰金，以新臺幣壹
仟元折算壹日。
    犯 罪 事 實
一、李志平於民國97年間曾因竊盜案件，先後經臺灣基隆地方法
    院97年度易字第113 號判決判處有期徒刑8 月、本院97年度
    易字第313 號判決判處有期徒刑10月確定，嗣經定應執行有
    期徒刑1 年4 月確定；復於同年間再因竊盜案件，經本院以
    97 年 度審易字第162 號判決判處有期徒刑10月，減為有期
    徒刑5 月，嗣經臺灣高等法院駁回上訴而確定，經與上開有
    期徒刑1 年4 月接續執行之結果，甫於98年11月5 日縮刑期
    滿執行完畢。猶不知悔改，竟意圖為自己不法之所有，於
    100 年6 月20日15時15分許，在新北市汐止區○○○路201
    號對面由陳艷芳看管之檳榔攤前，徒手伸入上開檳榔攤內，
    行竊陳艷芳所管領置放在零錢盒內之新臺幣（下同）700 元
    現金，得手後隨即逃逸，經陳艷芳報警，為警於同日15時40
    分許在新北市汐止區○○○路201 號（即秀峰國中）查獲李
    志平。
二、案經新北市政府警察局汐止分局報請臺灣士林地方法院檢察
    署檢察官偵查起訴。
    理  由
一、本件被告李志平所犯非死刑、無期徒刑、最輕本刑為3 年以
    上有期徒刑之罪，或高等法院管轄第一審之案件，經訊問被
    告後，被告為認罪之答辯，經告以簡式審判程序之旨，並聽
    取檢察官、被告之意見後，本院裁定改依簡式審判程序進行
    審理，是本件之證據調查，依刑事訴訟法第273 條之2 規定
    ，不受同法第159 條第1 項、第161 條之2 、第161 條之3
    、第163 條之1 及第164 條至第170 條規定之限制，合先敘
    明。
二、訊據被告李志平對上開犯罪事實均坦承不諱，核與證人即被
    害人陳豔芳於警詢中證述（見偵查卷第9 至11頁）之情節相
    符，並有現場照片6 張（見偵查卷第22至24頁）、贓物認領
    保管單1 張（見偵查卷第18頁）在卷可資佐證，事證明確，
    被告犯行堪以認定，應依法論科。
三、核被告李志平所為，係犯刑法第320 條第1 項之竊盜罪。被
    告有如犯罪事實欄所載之前科紀錄及執行情形，此有臺灣高
    等法院被告前案紀錄表1 份在卷可按，其於5 年內故意再犯
    本件有期徒刑以上之本罪，應依刑法第47條第1 項累犯之規
    定加重其刑。爰審酌被告犯罪之動機、目的、手段，所竊取
    之財物僅現金700 元，經被害人領回700 元且表明不提出告
    訴及被告犯罪後態度暨其前有多次竊盜前科之素行，及其生
    活狀況、智識程度等一切情狀，量處被告如主文所示之刑，
    並諭知易科罰金之折算標準。公訴人具體求刑有期徒刑8 月
    ，經本院考量上開各情，認屬過重。至公訴人另以被告有多
    次竊盜犯行，併請宣告強制工作，以資矯治等語。惟按保安
    處分係針對受處分人將來之危險性所為之處置，以達教化、
    治療之目的，為刑罰之補充制度，保安處分中之強制工作，
    旨在對嚴重職業性犯罪及欠缺正確工作觀念或無正常工作因
    而犯罪者，強制其從事勞動，學習一技之長及正確之謀生觀
    念，使其日後重返社會，能適應社會生活。然保安處分之措
    施亦含社會隔離、拘束身體自由之性質，其限制人民之權利
    ，實與刑罰同，自應受比例原則之規範，使保安處分之宣告
    ，與行為人所為行為之嚴重性、行為人所表現之危險性，及
    對行為人未來行為之期待性相當（最高法院91年度臺上字第
    4625號判決意旨參照）。經查，本件被告前雖有多次竊盜前
    科，然本件及其前次所為，均係趁營業場所被害人疏於看管
    財物之際而徒手行竊，未使用兇器或為何暴力行為，犯案手
    法單純，惡性尚非重大，又本件所竊得之財物僅700 元，所
    生之法益侵害非鉅，以本件犯行所表現之嚴重性及危險性加
    以觀察，倘逕令其強制工作，尚難認符合比例原則，兼衡獄
    政本具有教化功能，認量處如主文所示之刑，當應足以厲懲
    並收教化之效，自無併對被告諭知強制工作之必要，本案被
    告犯罪後於本院審理時已坦承其竊盜犯行，尚見悔意，且其
    犯罪手法尚屬單純，並無表現出危險性格而應以強制工作預
    防再犯之必要性，且卷內亦無其他積極證據足認諭知被告強
    制工作，乃係矯正其竊盜犯行之唯一方法，是依憲法比例原
    則之要求，審酌以強制工作之手段間與達成矯正被告犯罪之
    目的間，應合乎一定之比例，並求得法益間之均衡，本院認
    所宣告之有期徒刑已與被告犯行之處罰相當，已足收儆懲之
    效，尚難認定有另宣告強制工作以預防矯治其社會危險性之
    必要，公訴人此部分之聲請，恐屬無由，附此敘明。
據上論斷，應依刑事訴訟法第273 條之1 第1 項前段、第299 條
第1 項前段，刑法第320 條第1 項、第47條第1 項、第41條第1
項前段，判決如主文。
本案經檢察官彭康凡到庭執行職務。
中    華    民    國  100     年    7     月    20    日
                  刑事第四庭法  官  劉瓊雯
以上正本與原本無異。
如不服本判決應於收受送達後 10 日內向本院提出上訴書狀，並
應敘述具體理由。其未敘述上訴理由者，應於上訴期間屆滿後
20 日內向本院補提理由書 (均須按他造當事人之人數附繕本 )
「切勿逕送上級法院」。
                            書記官  蔡昀潔
中    華    民    國   100    年    7     月    20    日
附錄本案論罪科刑法條：
中華民國刑法第320條第1項（竊盜罪）
意圖為自己或第三人不法之所有，而竊取他人之動產者，為竊盜
罪，處5  年以下有期徒刑、拘役或 5 百元以下罰金。